【裁判字號】    97,抗,254
【裁判日期】    970313
【裁判案由】    確定訴訟費用額
【裁判全文】
臺灣高等法院民事裁定                   97年度抗字第254號
抗  告  人  乙○○
相  對  人  丙○
            甲○○
上列當事人間確定訴訟費用額事件，抗告人對於中華民國97年1
月9 日臺灣臺北地方法院97年度聲字第172 號裁定提起抗告，本
院裁定如下：
    主  文
原裁定廢棄。
相對人應再賠償抗告人第一審本訴訴訟費用額新台幣壹萬壹仟捌
佰捌拾元，及自本裁定送達翌日起至清償日止按年息百分之五計
算之利息。
    理  由
一、按法院未於訴訟費用之裁判確定其費用額者，第一審受訴法
    院於該裁判有執行力後，應依聲請並得依職權以裁定確定之
    。此確定之訴訟費用額，應於裁定送達之翌日起，加給按法
    定利率計算之利息。民事訴訟法第91條第1 項、第3 項定有
    明文。
二、本件抗告人與相對人間分割共有物事件，經原法院92年度訴
    字第5276號、本院94年度上字第820 號判決，及最高法院95
    年度台上字第696 號裁定，已告確定，其第一審本訴訴訟費
    用應由相對人負擔8分之5，餘由抗告人負擔；第一審反訴訴
    訟費用由相對人負擔；第二、三審訴訟費用均由兩造各自負
    擔。抗告人於民國（下同）95年11月2 日聲請原法院確定訴
    訟費用額，並提出費用計算書及釋明費用額之證書，計為第
    一審本訴裁判費15,949元、鑑定費9,700 元，經原法院據以
    於95年11月30日以95年度聲字第4023號裁定相對人應連帶賠
    償抗告人之訴訟費用額為16,030元，及應加給自裁定送達翌
    日起至清償日止按年息5%計算之利息，並於95年12月25日確
    定，經本院調取各該卷宗查核在案。
三、抗告人聲請及抗告意旨略以：最高法院受理95年度台上字第
    696 號上訴事件後，命伊補繳第一審本訴裁判費19,008元，
    經伊於95年3 月14日補繳，惟伊於上開95年度聲字第4023號
    事件漏未提出此筆費用，致該次裁定未及確定此筆訴訟費用
    額，爰依民事訴訟法第91條第1 項聲請原法院再為裁定確定
    之等語，業據抗告人提出收據釋明，並經本院調閱原卷查核
    屬實，此筆訴訟費用額既尚未經法院以裁判確定兩造負擔額
    ，抗告人再為聲請，應無不合。原法院謂抗告人乃聲請補充
    95年度聲字第4023號裁定主文脫漏，顯屬誤會，其駁回抗告
    人之聲請自有未合，抗告人求予廢棄，為有理由。本院爰按
    上開本案確定判決所定兩造分擔第一審本訴訴訟費用之比例
    ，就此筆訴訟費用，確定相對人應賠償抗告人之數額為11,8
    80元，並依民事訴訟法第91條第3 項規定，命相對人加給自
    本裁定送達翌日起至清償日止按年息5%計算之利息。
四、據上論結，本件抗告為有理由，爰裁定如主文。
中    華    民    國    97    年    3    月    13     日
                    民事第四庭
                        審判長法  官  張劍男
                              法  官  彭昭芬
                              法  官  翁昭蓉
正本係照原本作成。
本裁定除以適用法規顯有錯誤為理由，並經本院許可外，不得再
抗告。如提起再抗告，應於收受後10日內委任律師為代理人向本
院提出再抗告狀。並繳納再抗告費新台幣１千元。
中    華    民    國    97    年    3     月    13    日
                              書記官  張淑芬


司法院資訊處製作；財團法人民間司法改革基金會備份。
